【裁判字號】    98,簡上,600
【裁判日期】    980819
【裁判案由】    詐欺
【裁判全文】
臺灣板橋地方法院刑事判決             98年度簡上字第600號
上  訴  人
即  被  告  甲○○
上列上訴人即被告因詐欺案件，不服本院中華民國98年3 月26日
98年度簡字第1620號第一審刑事簡易判決（聲請簡易判決處刑案
號：臺灣板橋地方法院檢察署97年度偵字第34887 號），提起上
訴，本院管轄之第二審合議庭判決如下：
    主  文
上訴駁回。
    事實及理由
一、本案經本院審理結果，認第一審以被告甲○○幫助意圖為自
    己不法之所有，以詐術使人將本人之物交付，依刑法第30條
    第1 項前段、第2 項、第339 條第1 項、第41條第1 項前段
    等規定，判處有期徒刑3 月，如易科罰金，以新臺幣1,000
    元折算1 日，其認事用法均無違誤，量刑亦屬適當，應予維
    持，除犯罪事實應更正「被害人乙○○匯款時間為民國97年
    8 月16日14時7 分許」者外，爰引用如附件第一審刑事簡易
    判決所記載之犯罪事實、證據及理由。
二、被告上訴意旨略以：伊於97年9 月23日以中國信託商業銀行
    （下稱中國信託銀行）的提款卡將車貸轉帳後，將提款卡放
    在貨車上，迨於同年9 月27日去開車時發現遭竊，伊有打電
    話去中國信託客服申報遺失，再於同年9 月29日星期一去補
    辦卡時就被警察以現行犯逮捕，伊並無將帳戶提供予詐欺集
    團云云。
三、經查，原審就何以認定被告提供其之提款卡連同密碼資料供
    詐欺集團使用，被告如何構成幫助詐欺之犯行，業已於其判
    決暨所引用之檢察官聲請簡易判決處刑書內詳予說明，經核
    並無明顯矛盾或不合常情之處，要無違反論理法則或經驗法
    則，被告仍執前詞上訴，其所辯自仍屬難取。再者，被告雖
    一再辯稱其之前揭提款卡與密碼乃係置放於小貨車內一併遺
    失云云，惟被告就此並未提出任何遺失之證據資料以實其說
    ，僅係其空言為辯，是否確有其事，已非無疑；況稽之被告
    所辯其所同時遺失之汽、機車駕駛執照迄於本院98年6 月11
    日準備程序時仍未補辦，亦未有何向警方報案失竊或遺失等
    資料，則是否真有其所謂證件、提款卡等遺失乙事，益徵甚
    有疑問。又被告正當青壯年紀，其精神、記憶方面之能力，
    並無相關證據可資認定有顯然下降、衰退之情事，上開帳戶
    密碼，豈有任意記載於駕駛執照影本上，而徒增失竊遭人盜
    領風險之必要，且被告於本院準備程序中經法官質諸本件帳
    戶提款卡密碼之結果，猶可當庭答稱密碼係「5858」，更見
    其記憶能力與一般人無異，被告所供因擔心忘記提款卡密碼
    而將之載於提款卡上，實與常理有悖。再衡諸一般出售或提
    供帳戶資料供詐欺集團使用，該帳戶內應不致存有餘款或至
    多僅有零頭，則被告所辯遺失之中國信託銀行帳戶內亦恰好
    僅餘零頭，此有該帳戶存款系統歷史交易查詢報表在卷可稽
    ，亦經被告於本院審理時供明在卷，則被告倘係將此僅餘零
    頭之帳戶資料提供給詐欺集團使用，更徵與常情相符。至被
    告雖辯稱其於98年9 月27日有先撥打中國信託銀行客服申報
    遺失云云，惟卻未向警方報案遺失，亦無依客服指示前往銀
    行辦理掛失止付，均與常情有悖，故被告執此為辯，均無足
    採。從而，被告上開所辯，均係卸責之詞，殊難採信。本件
    事證明確，被告犯行堪以認定。
四、復被告亦未於本院上訴書狀、準備程序及審理期日到庭提出
    或請求本院另行調查可能對其有利之證據以供參酌，自難認
    原審本於卷內所有證據資料之認定有何不當之處，是被告以
    上開事由指摘原審判決認事用法有誤云云，洵屬無據，其上
    訴為無理由，應予駁回。
五、末查，被告經本院合法傳喚，無正當理由不到庭，依刑事訴
    訟法第455 條之1 第3 項準用同法第371 條規定，自得不待
    其到庭陳述，逕行判決，附此敘明。
據上論斷，依刑事訴訟法第455 條之1 第1 項、第3 項、第371
條、第368 條、第373 條，判決如主文。
本案經檢察官連思藩到庭執行職務。
中    華    民    國    98    年    8     月    19    日
                  刑事第十四庭  審判長法  官  張江澤
                                      法  官  劉景宜
                                      法  官  陳海寧
以上正本證明與原本無異。
不得上訴。
                                      書記官  潘佳欣
中    華    民    國    98    年    8     月    19    日
附錄本案論罪科刑法條全文：
刑法第339條第1項：
意圖為自己或第三人不法之所有，以詐術使人將本人或第三人之
物交付者，處 5 年以下有期徒刑、拘役或科或併科 1,000 元以
下罰金。


司法院資訊處製作；財團法人民間司法改革基金會備份。
